臺灣士林地方法院刑事判決　　　　　　　 96年度訴字第373號
公　訴　人　臺灣士林地方法院檢察署檢察官
被　　　告　丙○○
　　　　　　　　　　（另案於臺灣臺北監獄士林分監執行中）
選任辯護人　陳家慶　律師
被　　　告　乙○○
　　　　　　　　　　（現於臺灣士林看守所羈押中）
選任辯護人　詹振寧　律師
上列被告等因違反毒品危害防制條例案件，經檢察官提起公訴（
96年度偵字第356 號、第2341號），本院判決如下：
    主  文
乙○○、丙○○共同販賣第二級毒品，各處有期徒刑捌年。扣案
之甲基安非他命（驗餘淨重柒點捌肆柒陸公克）沒收銷燬，扣案
包裝上開甲基安非他命之空袋壹拾個、分袋空袋貳佰陸拾貳個、
分裝匙壹支、電子磅秤參臺、筆記本壹本及另犯罪所得新臺幣壹
仟柒佰元均沒收，其中犯罪所得新臺幣壹仟柒佰元如全部或一部
不能沒收時，以乙○○及丙○○之財產抵償之。
乙○○、丙○○其他被訴販賣第一級毒品部分均無罪。
    事  實
一、乙○○與丙○○係同居男女朋友，明知甲基安非他命係屬毒
    品危害防制條例管制之第二級毒品，依法不得販賣，竟仍基
    於販賣第二級毒品甲基安非他命而營利之犯意聯絡，於不詳
    時、地，向姓名年籍不詳綽號「小黑」之成年男子販入甲基
    安非他命後，即共同在臺北縣汐止市○○路57巷2 號樓下及
    臺北縣汐止市○○路○ 段349 巷5 號1 樓甲○○居住處，將
    所購得之甲基安非他命出售，而先於民國95年12月18日，將
    0.13公克、價金新臺幣（下同）500 元之甲基安非他命販賣
    予甲○○（涉嫌施用毒品案件另由檢察官偵查中）；次於同
    年月23日，將0.07公克、價金200 元之甲基安非他命販賣予
    甲○○；又於同年月25日，將0.13公克、價金1000元之甲基
    安非他命販賣予甲○○。嗣經警於同年月27日下午3 時許，
    持本院法官簽發之搜索票，在臺北縣汐止市○○路57巷2 號
    12樓乙○○及丙○○租屋處搜索查獲上情，並扣得丙○○所
    有甲基安非他命（驗餘淨重7.8476公克）、包裝上開甲基安
    非他命之空袋10個、分袋空袋262 個、分裝匙1 支、電子磅
    秤3 臺及乙○○所有筆記本1 本。
二、案經臺北縣政府警察局汐止分局報告臺灣士林地方法院檢察
    署檢察官偵查起訴。
    理  由
壹、有罪部分：
一、證據能力部分：被告乙○○與丙○○及其辯護人均主張證人
    甲○○於警詢及檢察官偵查中之證述為審判外之陳述而無證
    據能力。然查，證人甲○○於本院審理中經合法傳拘而未到
    庭，依刑事訴訟法第159 條之3 第3 款之規定，如經證明其
    於司法警察調查中所為之陳述具有可信之特別情況，且為證
    明犯罪事實之存否所必要者，得為證據。且證人甲○○於檢
    察官偵查中之證述，不但依法具結，而且經檢察官於偵訊中
    提示其筆錄之內容（96年度偵字第356 號偵卷第205 頁），
    讓被告2 人有辯解之機會，參照刑事訴訟法第159 條之1第2
    項及第159 條之3 第3 款之規定，如經證明其於司法警察調
    查中所為之陳述具有可信之特別情況，且為證明犯罪事實之
    存否所必要者，並無顯不可信之情況，自得為證據，合先敘
    明。
二、訊之被告等均矢口否認有上開犯行，被告乙○○辯稱：伊與
    甲○○不熟，知道這個人，但伊沒有販賣安非他命給他，扣
    案之筆記本是記載伊跟朋友借錢的紀錄，還有還沒有借到錢
    ，想借錢、如何付利息的紀錄; 幾克是指安非他命的重量，
    幾千是伊自己大概抓幾克大約多少錢，這樣寫是要騙伊朋友
    ，伊朋友怕伊付不出利息，所以伊才寫這個給他看，讓他知
    道伊有吸毒，如果伊跟人家買毒品，讓伊朋友看幾公克，朋
    友就知道伊花多少錢; 如果伊買多份量的毒品，價錢就會便
    宜，伊就有錢付伊朋友借款利息，伊朋友叫小東，住林口，
    地址不知道云云；被告丙○○辯稱：伊認識甲○○，但不是
    很熟，他外號叫「鱷魚」，他稱呼伊為「TIGER 」，伊並沒
    有賣給過他安非他命，查扣之物品除筆記本外，均為伊所有
    ，且伊並沒有看過扣案之筆記本云云。經查：
  (一)警察先於95年12月27日下午3 時許，在臺北縣汐止市○○路
    57巷2 號12樓乙○○及丙○○租屋處搜索查獲之後，再於同
    日晚上9 時許，持本院法官簽發之搜索票至臺北縣汐止市○○路○ 段394 巷5 號1 樓查獲甲○○持有毒品，此分別有移
    送書及搜索扣押筆錄在卷（參見96年度偵字第2341號偵卷第
    28至43頁、96年度偵字第356 號偵卷第1 頁、第27至30頁）
    可憑，足認證人甲○○並非因遭警查獲後，始供出毒品來源
    即被告乙○○及丙○○，自無依毒品危害防制條例第17條規
    定，求處減輕其刑而虛構證言之動機，合先敘明。
  (二)證人甲○○先於95年12月28日上午10時50分許警詢中證稱：
    伊有向乙○○及丙○○購買過很多次安非他命，交易地點在
    臺北縣汐止市○○路57巷2 號樓下及臺北縣汐止市○○路○
    段349 巷5 號1 樓住處，乙○○及丙○○之帳冊上鱷魚部分
    為伊向他們購買安非他命之日期、毒品重量及金額等語（參
    見96年度他字第91號偵卷第9 至10頁），又於同日下午7 時
    許開始，在檢察官偵訊中結證稱：95年12月18日，伊向乙○○購買0.13公克、價金500 元之安非他命；又於同年月23日
    ，向丙○○購買0.07公克、價金200 元之安非他命；再於同
    年月25日，伊向乙○○或丙○○中1 人購買0.13公克、價金
    1000元之安非他命等語（參見96年度偵字第2341號偵卷第50
    頁），核與被告乙○○迭次自承為其親筆書寫之扣案筆記本
    上有關綽號「ㄜ、魚」即甲○○之記載內容相符，並有該筆
    記本1 本扣案可稽，應甚明確，而證人甲○○為警查獲後所
    採集之尿液經送臺灣檢驗科技股份有限公司檢驗，其結果甲
    基安非他命成分達2290ng/ml ，超過標準檢驗值500ng/ml，
    有該公司96年1 月10日ch/2007/10214 號濫用藥物尿液檢驗
    報告1 紙在卷（參見本院卷第39頁）可憑，又被告乙○○與
    丙○○為警查獲後所持有之晶體10包（驗餘淨重7.8476公克
    ）經送憲兵司令部刑事鑑識中心鑑定，確含甲基安非他命反
    應，此有該中心96年3 月3 日安鑑字第0960000299號鑑定書
    1 紙附卷（參見96年度偵字第356 號偵卷第201 頁）可憑，
    足堪認定證人甲○○所證屬實，其向被告乙○○與丙○○所
    購買之毒品為甲基安非他命甚明。
  (三)被告乙○○與丙○○2 人迭次均供承自本件查獲前，已同居
    於上開搜索查獲之臺北縣汐止市○○路57巷2 號12樓有3 年
    ，而依扣案由被告乙○○所記載之筆記本內容以觀，確實記
    載有95年12月間，房租、水電費、瓦斯費、管理費、油費、
    家用費、卡費、貸款費、乙○○與丙○○2 人平均分擔費用
    、其2 人施用毒品之分量、販賣毒品所得、扣除費用成本之
    利得等記載，顯見該筆記本確實係記載被告2 人意圖營利而
    販賣毒品所得支用情形，當甚明確，而堪認定。而警察於95
    年12月27日下午3 時許，持本院法官簽發之搜索票，在臺北
    縣汐止市○○路57巷2 號12樓租屋處搜索，尚查扣被告丙○○所有甲基安非他命10包（驗餘淨重7.8476公克）、分袋空
    袋262 個、分裝匙1 支、電子磅秤3 臺，此為被告丙○○所
    不否認，並有該等物品扣案及現場照片附卷（參見96年度偵
    字第356 號偵卷第48至62頁）可憑，其中電子磅秤有2 個係
    屬正常（其中1 個於本院審理中勘驗時電池用盡），則上開
    分裝完成之甲基安非他命10包、數量達262 個分裝袋及可使
    用之電子磅秤2 個，均足以佐證上開被告2 人販賣第二級毒
    品甲基安非他命之犯行，至為明確，從而，上開證人甲○○
    於警詢、檢察官偵查中之證述，業經證明具有可信之特別情
    況，且為證明犯罪事實之存否所必要，又無顯不可信之情況
    ，自得為證據，而堪採信。
  (四)再被告乙○○先於警詢中及檢察官初訊供稱：扣案筆記本係
    小黑叫伊記載，其他查扣之違禁物均為朋友寄放云云（參見
    同上卷第18至26頁、第82至87頁），又於檢察官96年2 月5
    日偵訊中供稱：帳冊為小黑請伊記的，帳冊內記載男生是指
    安非他命等語（參見同上卷第150 頁），迄至本院審理中又
    更為辯稱：扣案之筆記本是記載伊跟朋友借錢的紀錄，還有
    還沒有借到錢，想借錢、如何付利息的紀錄; 幾克是指安非
    他命的重量，幾千是伊自己大概抓幾克大約多少錢，這樣寫
    是要騙伊朋友，伊朋友怕伊付不出利息，所以伊才寫這個給
    他看云云。被告丙○○則先於警詢中坦承：除筆記本外，其
    他扣案之物品均為伊所有等語（參見同上卷第9 至10頁），
    然於檢察官初訊中又改稱扣案之物品為小黑寄放云云（參見
    同上卷第91頁），迄至本院審理中又辯稱：筆記本是乙○○
    所載，伊不知情，其他扣案物品為伊所有云云，其等前後供
    述不符，與事理亦顯不合，又與上開本院認定之事實不符，
    足認其等所辯應屬卸責之詞，尚難採信。至證人甲○○雖證
    稱伊係使用0000000000行動電話與丙○○使用之0000000000
    行動電話及乙○○使用之0000000000行動電話聯絡購買毒品
    之事，而依檢察官於偵查中勘驗證人甲○○使用之00000000
    00行動電話，該電話確實留有被告丙○○使用之0000000000
    行動電話及乙○○使用之0000000000行動電話之紀錄（參見
    同上卷第116 頁），應甚明確，雖本院依被告之聲請調閱00
    00000000行動電話於95年12月間之通聯紀錄，顯示並無該電
    話與上開2 電話聯絡之紀錄，然該通聯紀錄上通話時間幾乎
    均未進行，有該通聯紀錄1 份在卷（參見本院卷第129 至13
    1 頁）可憑，是該通聯紀錄似有疑義而未可遽信，且被告丙○○使用之0000000000行動電話之通聯紀錄已未保存，有和
    信電訊之函文1 份在卷（參見本院卷第176 頁）可查，尚難
    認證人甲○○未購買上開甲基安非他命之事實，進而推翻上
    開本院認定之事實，至為明確。
三、綜上所述，被告上開所辯，均不可採信，而依被告2 人所供
    ，其等販賣之甲基安非他命來源均購自綽號「小黑」之男子
    ，足認其等應係基於販賣第二級毒品甲基安非他命而營利之
    犯意聯絡，於不詳時、地，向姓名年籍不詳綽號「小黑」之
    成年男子販入甲基安非他命後，再分批販賣予甲○○之犯行
    ，洵堪認定。
四、查甲基安非他命為毒品危害防制條例第2 條第2 項第2 款所
    列之第二級毒品，而所謂販賣行為，並不以販入之後復行賣
    出為要件，祇要以營利為目的，將禁藥購入或賣出，有一於
    此，其犯罪即為完成，最高法院67年臺上字第2500號、68年
    臺上字第606 號、69年臺上字第1675號判例揭有明文。被告
    乙○○、丙○○上開所為，均係犯毒品危害防制條例第4 條
    第2 項販賣第二級毒品罪。被告等為上開犯行，有犯意聯絡
    及行為分擔，均為共同正犯。又被告等持有毒品之行為為販
    賣毒品之當然手段，不另論罪。再被告2 人基於販賣第二級
    毒品甲基安非他命而營利之犯意聯絡，自綽號「小黑」之成
    年男子販入甲基安非他命後，再如上述多次分批販賣予甲○○，顯係基於同一犯意，侵害同一之法益，應僅構成販賣第
    二級毒品之單純一罪。至公訴人雖認被告2 人尚有於95年12
    月26日下午5 時許，販賣價金為500 元之安非他命予甲○○
    等情，然查，證人甲○○於檢察官偵訊中雖結證稱：伊於95
    年12月26日下午，有向被告2 人購買安非他命500 元，不知
    道幾克，但他們的帳本上有記載等語（參見96年度偵字第35
    6 號偵卷第112 頁），但扣案為被告乙○○記載之筆記本上
    並無此部分之記載，核與證人甲○○所證不符，是否確有此
    部分之事實，尚難遽為認定，惟公訴人認此部分與上開論罪
    之部分有單純一罪關係，不另為無罪之諭知。爰審酌被告2
    人意圖營利之犯罪之動機、手段、及被告等明知毒品戕害他
    人身心健康，為謀私利，竟仍於販賣予甲○○、販賣之數量
    、影響社會治安之程度、犯後仍飾詞辯解否認犯行之態度等
    一切情狀，均量處如主文所示之刑。
五、扣案之甲基安非他命（驗餘淨重7.8476公克），為違禁物，
    且為被告等預備犯販賣第二級毒品罪持有之第二級毒品，應
    依毒品危害防制條例第18條第1 項前段規定宣告沒收銷燬。
    又扣案包裝上開甲基安非他命之空袋10個、分袋空袋262 個
    、分裝匙1 支、電子磅秤3 臺、筆記本1 本及被告等販賣甲
    基安非他命予甲○○犯罪所得1,700 元，本院認係被告等供
    販賣上開毒品所用及所得之財物，且為分別為被告等所有，
    應依同條例第19條第1 項規定併予宣告沒收，其中犯罪所得
    1, 700元如全部或一部不能沒收時，以被告乙○○及丙○○
    之財產抵償之。至其他扣案之物品與上開有罪部分無涉，應
    另由檢察官依法處理，自無從為沒收之諭知，併予敘明。
貳、無罪部分：
一、公訴意旨另以：被告乙○○與丙○○係同居男女朋友，雖均
    知海洛因分屬毒品危害防制條例管制之第一級毒品，依法不
    得販賣，竟仍基於販賣第一級毒品海洛因之犯意聯絡，於不
    詳時地，向姓名年籍不詳綽號「小黑」之丙○○成年男性友
    人販入海洛因後，即共同在臺北縣汐止市○○路57巷2 號12
    樓居住處及臺北縣汐止市○○路○ 段349 巷5 號1 樓甲○○
    居住處，於95年12月16日，將0.5 公克時價2,000 元海洛因
    售予綽號「鱷魚」之甲○○，又於同年月26 日 下午5 時許
    ，將數量不詳時價500 元海洛因售予甲○○。因認被告2 人
    另涉犯毒品危害防制條例第4 條第1 項販賣第一級毒品罪嫌
    等語。
二、首按犯罪事實應依證據認定之，無證據不得認定犯罪事實；
    不能證明被告犯罪者，應諭知無罪之判決，刑事訟訴法第15
    4 條第2 項、第301 條第1 項分別定有明文。又事實之認定
    ，應憑證據，如未能發現相當之證據，或證據不足以證明，
    自不能以推測或擬制之方法，以為裁判之基礎；且認定犯罪
    事實所憑之證據，無論直接或間接證據，其為訴訟上之證明
    ，須達於通常一般之人均不致有懷疑，而得確信其為真實之
    程度者，始得據為有罪之認定，倘其證明尚未達到此一程度
    ，而有合理之懷疑存在時，尚難為有罪之認定基礎，最高法
    院40年台上字第86號、76年台上字第4986號判例可資參照。
三、公訴人認被告2 人涉犯此部分之犯罪，主要係以證人甲○○
    於警詢及偵訊中之證述及上開被告乙○○書寫之筆記本為據
    。訊之被告乙○○與丙○○均堅決否認有上開犯行，辯稱：
    伊等並未販賣海洛因予甲○○等語。經查，證人甲○○於95
    年12月28日下午7 時許開始，在檢察官偵訊中固結證稱：95
    年12月16日，伊向乙○○或丙○○其中1 人購買0.5 公克、
    價金2,000 元之海洛因；又於同年月26日下午，向乙○○、
    丙○○購買價金500 元之海洛因等語（參見96年度偵字第23
    41號偵卷第46頁、第50頁），然與被告乙○○迭次自承為其
    親筆書寫之扣案筆記本上有關綽號「ㄜ、魚」即甲○○之記
    載內容不盡相符，有該筆記本1 本扣案可稽，按上開筆記本
    上記載95年12月16日是有關「男生」即被告乙○○所稱安非
    他命販賣之記載，並非「女生」即海洛因販賣之記載（參見
    同上卷第25頁），自無所謂證人甲○○於該日購買海洛因之
    佐證，應甚明確，且證人甲○○於檢察官偵訊中又結證稱：
    伊於95年12月26日下午，有向被告2 人購買安非他命500 元
    ，不知道幾克，但他們的帳本上有記載等語（參見96年度偵
    字第356 號偵卷第112 頁），惟扣案被告乙○○記載之筆記
    本上並無此部分之記載，核與證人甲○○所證不符，是否確
    有此部分之事實，即有疑義。從而，證人上開證述既有瑕疵
    可指，公訴人上開認定即失所據，本院自難遽為採信。
四、綜上所述，被告等上開所辯尚非無據。公訴人所舉上開證據
    尚不足而使本院無合理懷疑而認定被告等涉有販賣海洛因之
    犯行，此外，復查無其他積極證據足資證明被告等涉有販賣
    第一級毒品海洛因之犯行，自屬不能證明被告等此部分之犯
    罪，應為無罪之諭知。
據上論斷，應依刑事訴訟法第301 條第1 項、第299 條第1 項前
段，毒品危害防制條例第4 條第2 項、第18條第1 項前段、第19
條第1 項，刑法第11條、第28條、第38條第3 項前段，判決如主
文。
本案經檢察官林宏松到庭執行職務。
中　　華　　民　　國　　96　　年　　7 　　月　　24　　日
                  刑事第一庭審判長法  官  洪英花
                                  法  官  林清吉
                                  法  官  雷雯華
以上正本證明與原本無異。
如不服本判決，應於判決送達後10日內，向本院提出上訴狀。
                                  書記官  陳如玲
中　　華　　民　　國　　96　　年　　7 　　月　　24　　日
附錄本案論罪科刑法條：
毒品危害防制條例第4條
製造、運輸、販賣第一級毒品者，處死刑或無期徒刑；處無期徒
刑者，得併科新臺幣1 千萬元以下罰金。
製造、運輸、販賣第二級毒品者，處無期徒刑或7 年以上有期徒
刑，得併科新臺幣7 百萬元以下罰金。
製造、運輸、販賣第三級毒品者，處5 年以上有期徒刑，得併科
新臺幣5 百萬元以下罰金。
製造、運輸、販賣第四級毒品者，處3 年以上10年以下有期徒刑
，得併科新臺幣3 百萬元以下罰金。
製造、運輸、販賣專供製造或施用毒品之器具者，處1 年以上7
年以下有期徒刑，得併科新臺幣1 百萬元以下罰金。
前五項之未遂犯罰之。
